【裁判字號】    95,訴,1600
【裁判日期】    951016
【裁判案由】    毒品危害防制條例
【裁判全文】
臺灣彰化地方法院刑事判決              95年度訴字第1600號
公  訴  人  臺灣彰化地方法院檢察署檢察官
被      告  甲○○
上列被告因毒品危害防制條例案件，經檢察官提起公訴（95年度
毒偵字第3337號）及移送併案辦理（95年度毒偵字第3786號），
本院準備程序進行中，被告就被訴事實為有罪之陳述，經告知簡
式審判程序之旨，並聽取當事人之意見後，認宜以獨任進行簡式
審判程序，而裁定進行簡式審判程序審理，判決如下：
    主  文
甲○○施用第一級毒品，處有期徒刑壹年。
    事  實
一、甲○○前因竊盜案件，經臺灣南投地方法院於民國93年1 月
    12日，以92年度投刑簡字第851 號判處有期徒刑6 月確定。
    又因施用毒品案件，經本院於93年2 月18日，以92年度訴字
    第1454號判處有期徒刑8 月確定，與前開竊盜案件2 罪定其
    應執行有期徒刑1 年1 月確定。復因竊盜案件，經臺灣南投
    地方法院於93 年9月6 日，以93年度投刑簡字第317 號判處
    有期徒刑3 月確定。再因竊盜案件，經本院於93年8 月10日
    ，以93年度易字第662 號判處有期徒刑3 月確定。又因施用
    第1 級毒品案件，經本院於93年8 月30日，以93年度訴字第
    876 號判處有期徒刑9 月確定，與前開93年度易字第662 號
    竊盜案件2罪定其應執行有期徒刑11月確定，甫於94年11月
    16日縮短刑期假釋付保護管束，然於保護管束期間施用毒品
    ，經本院於95年6月30日，以95年度訴字第943號判處有期徒
    刑11月，並於同年7月24日確定在案（保護管束雖於95年5月
    23日期滿，然其於假釋期間內故意更犯上開違反毒品危害防
    制條例案件，應予撤銷假釋，是以應不構成累犯）。又其因
    施用毒品案件，經依本院91年度毒聲字第1867號裁定送觀察
    、勒戒後，認無繼續施用毒品之傾向，於91年8月13日釋放
    ，並由台灣彰化地方法院檢察署檢察官以91年度毒偵字第
    1850號為不起訴處分確定。嗣後又因施用毒品案件，經依本
    院92年度毒偵字第2199號裁定送觀察、勒戒後，認有繼續施
    用毒品之傾向，再以本院92年度毒聲字第2366號裁定令入戒
    治處所施以強制戒治，後因法律修正毋庸繼續執行，而於93
    年1月9日釋放視為執行完畢。詎仍不知悔改，明知海洛因業
    經公告為毒品危害防制條例第2條第2項所列管之第1級毒品
    ，不得非法持有、施用，復基於施用第1級毒品海洛因之犯
    意，自95年7月26日上午11時許起至同年9月6日上午11時30
    分許止，平均2、3日即施用1次之頻率，在其位於彰化縣芬
    園鄉○○村○○街149號之住處2樓臥室，以將海洛因摻入香
    菸點燃吸食之方式，施用第1級毒品海洛因多次。嗣因其為
    列管毒品人口按期分別於95年7月26日下午4時4分許、同年9
    月6日下午5時許至彰化縣警察局彰化分局警察局接受採尿檢
    驗之結果，呈嗎啡陽性反應，始知悉上情。
二、案經彰化縣警察局彰化分局報請臺灣彰化地方法院檢察署檢
    察官偵查起訴及移送併案辦理。
    理  由
一、本件被告所犯係死刑、無期徒刑、最輕本刑為3 年以上有期
    徒刑以外之罪，其於準備程序就前揭被訴事實為有罪之陳述
    ，經受命法官告知簡式審判程序之旨，並聽取其與公訴人之
    意見後，本院認無不得或不宜改依簡式審判程序進行之處，
    爰依刑事訴訟法第273 條之1 第1 項、第284 條之1 ，裁定
    本案由受命法官獨任進行簡式審判程序；又簡式審判程序之
    證據調查，不受刑事訴訟法第159 條第1 項、第161 條之2
    、第161 條之3 、第163 條之1 及第164 條至第170 條規定
    之限制，同法第273 條之2 亦定有明文，合先敘明。
二、上揭犯罪事實，迭據被告於警、偵訊及本院審理時（參見本
    院95年10月2 日審判筆錄）坦承不諱，且其於95年7 月26日
    、9 月6 日至警局採驗之尿液，經臺灣彰化地方法院檢察署
    委託警方送請詮昕科技股份有限公司檢驗結果，均呈嗎啡陽
    性反應，此分別有該公司95年8 月4 日編號00000000號濫用
    藥物尿液檢驗報告、委託驗尿代號與真實姓名對照認證單各
    1 紙、95年9 月13日編號00000000號濫用藥物尿液檢驗報告
    、委託驗尿代號與真實姓名對照認證單各1 紙附卷可稽。參
    諸醫學臨床實驗及根據英國藥學會出版之文獻Isolation
    and Identification of Drugs 乙書第293 頁載：海洛因經
    注射入人體後，在體內迅速水解成6-Monoacety I morphine
    ，再緩緩繼續水解成嗎啡，然後再循嗎啡之代謝方式排出，
    同書第431 頁至第432 頁並載有：嗎啡經注射入人體後，約
    50％以上於8 小時內自尿中排出，至24小時排出約90％，但
    48小時後仍有微量可檢出等語。此外，按通常健康成人一次
    注射嗎啡15公絲，而以現行採用蟻醛酸試液及鉬鋑銨酸試液
    檢檢驗其尿液時，注射後8 小時內所排尿液易於檢出；8 小
    時至24小時，視其取尿時間及尿量多寡，可能檢出；至24小
    時以後所排之尿液，用上述方法已難檢出，亦據行政院衛生
    署藥物食品檢驗局73年11月30日（73）藥檢壹字第030221號
    函釋明確。是依上開說明，佐以被告前揭尿液檢驗成績書，
    足徵被告前開施用第1 級毒品海洛因之自白核與事實相符，
    堪可採為論罪科刑之依據。
三、另犯毒品危害防制條例第10條施用第1 、2 級毒品之罪者，
    檢察官應先聲請法院裁定將被告令送勒戒處所觀察、勒戒，
    經觀察、勒戒後，認有繼續施用毒品傾向者，應由檢察官裁
    定聲請法院裁定令入戒治處所施以強制戒治，且經強制戒治
    執行完畢釋放後，5 年內再犯第10條之罪，檢察官應依一般
    刑事訴訟程序予以起訴論罪科刑，此觀諸毒品危害防制條例
    第20條第1 項、第2 項、第23條第2 項前段規定自明。經查
    ，被告前於91年間因施用毒品案件，經依本院91年度毒聲字
    第1867號裁定送觀察、勒戒後，認無繼續施用毒品之傾向，
    於91年8 月13日釋放，並由台灣彰化地方法院檢察署檢察官
    以91年度毒偵字第1850號為不起訴處分確定。嗣後又因施用
    毒品案件，經依本院92年度毒偵字第2199號裁定送觀察、勒
    戒後，認有繼續施用毒品之傾向，再以本院92年度毒聲字第
    23 66 號裁定令入戒治處所施以強制戒治，後因法律修正毋
    庸繼續執行，而於93年1 月9 日釋放視為執行完畢等情，有
    臺灣高等法院被告前案紀錄表、臺灣彰化地方法院檢察署刑
    案資料查註紀錄表各1 份附卷可參，其於前開執行完畢釋放
    後5 年內，復犯本件施用毒品罪，事證明確，被告上開犯行
    洵堪認定。
四、按海洛因為毒品危害防制條例第2 條第2 項第1 款所明定之
    第1 級毒品。是核被告所為，係犯同條例第10條第1 項之施
    用第1 級毒品罪。被告於此期間內多次持有第1 級毒品海洛
    因並進而施用，其持有之低度行為應為施用之高度行為所吸
    收，不另論罪。又施用毒品之犯罪行為，本質上原具有反覆
    、延續實行之特徵，為眾所週知，且本院前揭認定之被告各
    該施用第1 級毒品海洛因犯行間，乃係按每2 至3 日施用1
    次之頻率持續進行，未曾間斷，地點則均在被告上址住處，
    其犯罪時、地均具有密接關係，顯見被告之各該施用第1 級
    毒品海洛因犯行間，應係出於反覆、延續施用該種毒品之單
    一行為決意至明，又施用毒品行為固具有反覆實施之性質，
    然各次施用毒品之行為係滿足各單次毒癮發作所致，各次施
    用毒品行為係各自獨立，尚難認係同一行為之數次舉動，本
    身就具有不斷反覆實施之特性從而在行為在刑法概念上，應
    評價為係包括一罪之集合犯，較符合社會通念。又檢察官雖
    對被告95年7月26日下午4時4分採驗尿液後至同年9月6日間
    施用第1級毒品之犯行，雖未經起訴，惟此部分既與起訴並
    判決有罪部分有集合犯實質上一罪之關係，自應為起訴效力
    所及，本院自得併予審究。爰審酌被告前有施用毒品之不良
    素行，歷經觀察、勒戒及戒治程序後，仍未能徹底戒絕毒品
    ，且屢經查獲，隨即再犯，顯見意志不堅，且有失政府制定
    毒品危害防制條例之立法美意，本不宜寬貸，惟念其施用毒
    品乃自戕一己之身體健康，尚未害及他人，且犯後始終坦承
    犯行等一切情狀，量處如主文所示之刑。
據上論斷，應依刑事訴訟法第273 條之1 第1 項、第299 條第1
項前段，毒品危害防制條例第10條第1 項，判決如主文。
本案經檢察官莊佳瑋到庭執行職務。
中    華    民    國    95    年    10    月    16    日
                  刑事第二庭    法      官  胡宜如
以上正本證明與原本無異。
如不服本判決，應於送達後10日內向本院提出上訴狀（須附繕本
）。
中    華    民    國    95    年    10    月    16    日
                                書記官  蕭秀吉
附錄本案論罪科刑法條：
毒品危害防制條例第10條
施用第一級毒品者，處 6 月以上 5 年以下有期徒刑。
施用第二級毒品者，處 3 年以下有期徒刑。


司法院資訊處製作；財團法人民間司法改革基金會備份。
